臺灣臺中地方法院刑事判決　94年度交易字第383號
公　訴　人　臺灣臺中地方法院檢察署檢察官
被　　　告　乙○○
　　　　　　甲○○
上列被告因公共危險等案件，經檢察官提起公訴（九十四年度偵
字第一○○七九號），本院合議庭裁定適用簡式審判程序，判決
如下：
    主    文
乙○○服用酒類，不能安全駕駛動力交通工具而駕駛，處拘役
拾日，如易科罰金，以佰元折算壹日。
甲○○被訴過失傷害部分，公訴不受理。
    犯罪事實
一、乙○○於民國九十四年一月二十二日晚上七時許，在臺中縣
    豐原市友人住處飲酒後，已達於不能安全駕駛車輛之程度，
    竟於同日晚上十時三十分許，騎乘車牌號碼ＯＷＮ─四七三
    號機車由臺中縣豐原市○○街由西往東方向行駛，於同日晚
    上十時五十分許，行經臺中縣豐原市市○街○○○街時，適
    有甲○○所駕駛車牌號碼Ｓ八─九六○五號自小客車，由臺
    中縣豐原市市○街由南往北方向行駛亦行駛至該路口時，本
    應注意車前狀況並隨時採取必要之安全措施，以避免發生危
    險，而依當時情狀並無任何不能注意之情形，竟疏未注意，
    適有因而撞及由乙○○所騎乘之上開車輛，造成乙○○人車
    倒地，經送醫急救後，仍受有左腰部擦挫傷之傷害（傷害部
    分業告訴人乙○○據撤回告訴），並於同年月二十三日凌晨
    一時三十分許測得乙○○呼氣酒精濃度為○點三七ＭＧ／Ｌ
    ，換算事故時之呼氣酒精濃度應為零點五五八四毫克（計算
    式為０．３７ＭＧ／ＤＬ＋０．０６２８ＭＧ／Ｌ×３小時
    ＝０．５５８４ＭＧ／Ｌ），始據報查獲。
二、案經臺中縣警察局豐原分局報告臺灣臺中地方法院檢察署檢
    察官偵查起訴。
    理    由
壹、有罪部分：
一、訊據被告乙○○對於上揭事實坦承不諱，而被告乙○○於肇
    事後之九十四年一月二十二日一時三十分許，經警測量其呼
    氣酒精濃度達每公升零點三七毫克，此有舉發違反道路交通
    管理事件通知單、酒精測試表、道路交通事故調查報告表、
    現場圖、現場相片、道路交通事故談話紀錄表、乙○○之診
    斷證明書附卷可稽。又按服用酒類不能安全駕駛動力交通工
    具之認定，參考德國、美國之認定標準，對於酒精濃度呼氣
    已達每公升零點五五毫克或血液濃度達百分之零點一一以上
    ，肇事率為一般正常人之十倍，應認為已達不能安全駕駛之
    標準（法務部八十八年五月十八日八八年度法檢字第一六六
    九號函參照），且按體內酒精含量由開始飲酒時的０％，依
    飲酒量漸漸累積增加，在完成飲酒時體內酒精含量達到最高
    ，隨後依代謝率逐漸代謝，至於體內酒精含量倒推計算代謝
    率，依交通部運輸研究所於七十七年八月間針對國人進行實
    驗研究指出為每小時每公升０．０六二八毫克（引自陳高村
    著吐氣中酒精含量倒推計算過程一文）。查被告乙○○於九
    十四年一月二十二日晚上十時五十分許肇事，而警員係於同
    年月二十三日凌晨一時三十分許始對被告乙○○進行測試，
    並測得呼氣酒精濃度測定值為每公升零點三七毫克，被告乙
    ○○自九十四年一月二十二日晚上十時三十分許騎乘上開機
    車至同年月二十三日凌晨一時三十分酒測時已有三小時，依
    前揭國人體內酒精含量之代謝率計算，告訴人兼被告乙○○
    於駕車之始體內所含酒精濃度應已達每公升零點五五八四毫
    克（計算式為０．３７ＭＧ／ＤＬ＋０．０６２８ＭＧ／Ｌ
    ×３小時＝０．５５８４ＭＧ／Ｌ）。又參酌國外認定標準
    ，於酒精濃度呼氣已達每公升零．五五毫克者，肇事率為一
    般正常人之十倍以上，且呈現判斷力嚴重受損、體能與精神
    協調力受損等情（見臺灣高等法院檢察署八十八年十一月彙
    編之刑法第一百八十五條之三酒後駕車「不能安全駕駛」認
    定標準之相關論文資料）觀之，是就本件之酒精濃度測試結
    果判斷，被告乙○○當時應已達不能安全駕駛之程度，被告
    乙○○於本院中之自白應與事實相符。本件事證明確，被告
    乙○○公共危險犯行堪以認定。
二、核被告乙○○所為，係犯刑法第一百八十五條之三之公共危
    險罪。爰審酌被告乙○○酒後已不能安全駕駛，仍不顧公眾
    之安危，貿然騎乘機車，已對其他用路人造成不可預知之危
    險，應予非難；兼衡及被告素行，犯後坦承犯行，犯後態度
    尚佳等一切情狀，量處如主文所示之刑，並諭知易科罰金之
    折算標準，以啟自新。
貳、不受理部分：
一、公訴意旨另以：被告甲○○於九十四年一月二十二日下午十
    時三十分許駕駛車牌號碼Ｓ八─九六○五號自小客車，由臺
    中縣豐原市市○街由南往北方向行駛，行駛行經臺中縣豐原
    市市○街○○○街路口時，本應注意車前狀況並隨時採取必
    要之安全措施，以避免發生危險，而依當時情狀並無任何不
    能注意之情形，竟疏未注意，適有車牌號碼ＯＷＮ─四七三
    號機車由臺中縣豐原市○○街由西往東方向行駛，亦疏未注
    意左方車應讓右方車先行，甲○○因而撞及由乙○○所騎乘
    之上開車輛，造成乙○○人車倒地，經送醫急救後，仍受有
    左腰部擦挫傷之傷害。因認被告甲○○涉有刑法第二百八十
    四條第一項前段之過失傷害罪嫌等語。
二、按告訴乃論之罪，告訴人於第一審辯論終結前，得撤回其告
    訴；又告訴經撤回者，應諭知不受理之判決，刑事訴訟法第
    二百三十八條第一項、第三百零三條第三款，分別定有明文
    。本件被告甲○○經檢察官依刑法第二百八十四條第一項前
    段之過失傷害罪提起公訴，依刑法第二百八十七條前段之規
    定，須告訴乃論。茲據告訴人乙○○於本院九十四年八月十
    九日審理時當庭撤回其告訴，有本院審判筆錄附卷可稽，揆
    諸首開說明，爰諭知不受理之判決。
據上論斷，應依刑事訴訟法第二百七十三條之一第一項、第二百
九十九條第一項前段、第三百零三條第三款，刑法第一百八十五
條之三、第四十一條第一項前段，罰金罰鍰提高標準條例第二條
，判決如主文。
本案經檢察官謝耀德到庭執行職務。
中　　華　　民　　國　　94　　年　　8 　　月　　30　　日
                  交通法庭  法　官  張清洲
以上正本證明與原本無異。
如不服本判決，應於送達後十日內向本院提出上訴狀（須附繕本
），上訴於臺灣高等法院臺中分院。
                            書記官　沈筱玲
中　　華　　民　　國　　94　　年　　8 　　月　　30　　日
附錄論罪科刑法條
刑法第一百八十五條之三
服用毒品、麻醉藥品、酒類或其他相類之物，不能安全駕駛動力
交通工具而駕駛者，處一年以下有期徒刑、拘役或三萬元以下罰
金。
